【裁判字號】    95,上易,1381
【裁判日期】    951228
【裁判案由】    恐嚇取財
【裁判全文】
臺灣高等法院臺中分院刑事判決        95年度上易字第1381號
上  訴  人
即  被  告  丁○○
上列上訴人即被告因恐嚇取財案件，不服臺灣臺中地方法院95年
度易字第1367號，中華民國95年9月15日第一審判決（起訴案號
：臺灣臺中地方法院檢察署95年度偵字第7552號），提起上訴，
本院判決如下：
    主  文
上訴駁回。
    犯罪事實
一、丁○○基於意圖為自己不法所有之概括犯意，於民國95年1
    月19日下午1時許，至臺中市○○路○段189號1樓乙○○經營
    之二手書店，向乙○○及其先生丙○○恐嚇稱：伊幫忙渠等
    清理一些東西，並預支清理費用，要渠等支付清理費新臺幣
    （下同）6萬元，否則要叫「孩子」（臺語，意指不良少年
    ）來處理等語，致乙○○及丙○○當場交付2千元及CD、VCD
    數片給丁○○；再於95年1月20日下午1時許，至前揭二手書
    店，向林麗玉及丙○○恐嚇稱：「剩下的錢要處理，否則要
    叫「孩子」（臺語，意義同上）來處理等語，並將店內所陳
    列之CD空架砸毀，將店內飾品摔落地面，且以「幹你娘」之
    三字經辱罵林麗玉、丙○○（以上毀損及公然侮辱部分均未
    據告訴），致乙○○、丙○○均心生畏懼，惟認不宜再交付
    金錢，乃報警處理，丁○○因而未能得逞。
二、案經乙○○訴請臺中市警察局第一分局報請臺灣臺中地方法
    院檢察署檢察官偵查起訴。
    理  由
一、訊據上訴人即被告丁○○固坦承於上揭時間，二度至上開二
    手書店找被害人林麗玉、丙○○二人，並曾經摔壞店內物品
    等情不諱，然矢口否認有恐嚇取財犯行，辯稱：伊有幫忙林
    麗玉、丙○○清理陽台加建之房屋內物品，工資是6萬元，
    伊只是要去討工資，沒有恐嚇云云。惟查：被告先後二次至
    林麗玉、丙○○所經營之上開二手書店，藉詞伊已經幫忙清
    理林麗玉、丙○○位於臺中市○○街130號5樓之2之雜物，
    而向林麗玉、丙○○恐嚇稱，要交付6萬元予伊，否則要找
    不良少年處理等事實，業據證人林麗玉、丙○○於原審到庭
    結證明確，且互核相符。參以被告既自承伊於上揭時地向林
    麗玉、丙○○要錢，並自承上開所謂幫忙清理所花費之「六
    萬元」並無任何單據留存，倘非被告出言恐嚇，何以林麗玉
    、丙○○在沒有看到任何單據，甚至沒有回到臺中市○○街
    130號5樓之2房屋檢視前，就交付2千元及CD、VCD等物給被
    告？又被告倘未恐嚇林麗玉、丙○○遭拒，則何以被告第二
    次到案發現場時，竟摔壞他人店內物品？而被告自承原不知
    上開房屋之屋主係被害人等，則其在未查明前，焉有擅自出
    錢僱人加以清理之可能？再者，被告雖稱有僱人為被害人清
    理房屋，但卻始終無法舉出所僱對象，或支付工資之任何證
    據，更與常情有悖。是以上開被告辯解，顯係卸責之詞，不
    足採信。被告犯行，洵堪認定，依法應予論科。
二、核被告所為係犯刑法第346條第1項恐嚇取財罪，及同法第3
    項、第1項之恐嚇取財未遂罪。按行為後法律有變更者，適
    用行為時之法律；但行為後之法律有利於行為人者，適用最
    有利於行為人之法律，刑法第2條第1項定有明文。被告行為
    後，刑法關於罰金刑最低額（第33條第5款）、連續犯（第
    56 條）之規定，業於94年2月2日經總統公布修正，並自95
    年7 月1日起施行，比較修正前後之規定，該修正後之規定
    ，並無較有利於被告之情形，自應仍適用各該修正前之規定
    。查被告先後二次恐嚇取財犯行，時間緊接，所犯構成要件
    相同，顯係基於概括犯意反覆為之，應依修正前刑法第56條
    連續犯之規定，論以恐嚇取財既遂一罪，並加重其刑。原審
    法院因認被告罪證明確，適用刑法第2條第1項前段、第346
    條第1項，修正前刑法第56條，罰金罰鍰提高標準條例第1條
    前段（刑法施行法第1條之1增訂後，應逕引用該規定），審
    酌被告二次恐嚇被害人交付財物，其中一次並得款2千元及C
    D、VCD數片，所得不多，造成被害人之困擾甚大，犯罪動機
    單純為錢財，手段為使用恐嚇言詞、摔壞他人物品及辱罵，
    犯後未能坦認犯行，態度不佳等一切情狀，量處有期徒刑7
    月。核其認事用法，均無違誤，量刑亦屬適當，應予維持。
    被告上訴意旨否認犯行，仍執陳詞指摘原判決不當，並無理
    由，應予駁回。
據上論斷，應依刑事訴訟法第368條，判決如主文。
本案經檢察官甲○○到庭執行職務。
中    華    民    國    95    年    12    月    28    日
            刑事第六庭    審判長法  官  李  文  雄
                                法  官  張  恩  賜
                                法  官  邱  顯  祥
上列正本證明與原本無異。
不得上訴。
                                書記官  陳  桂  芬
中    華    民    國    95    年    12    月    29    日


司法院資訊處製作；財團法人民間司法改革基金會備份。
